【裁判字號】    99,易,1296
【裁判日期】    990728
【裁判案由】    竊盜
【裁判全文】
臺灣高雄地方法院刑事判決              99年度易字第1296號
公  訴  人  臺灣高雄地方法院檢察署檢察官
被      告  丁○○
輔佐人即
被告之父    丙○○
上列被告因竊盜案件，經檢察官提起公訴（99年度偵字第5118號）
，因被告就被訴事實為有罪之陳述，經本院裁定依簡式審判程序
審理，判決如下：
    主  文
丁○○犯竊盜罪，處拘役伍拾日，如易科罰金，以新臺幣壹仟元
折算壹日；緩刑參年，緩刑期間付保護管束，並接受法治教育參
場次。
    事  實
一、丁○○於民國99年1 月6 日6 時40分至同日7 時許間，見甲
    ○○（原姓名：李段娟）位於高雄市前鎮區○○○街82巷52
    號住處之大門未上鎖，竟意圖為自己不法之所有，基於竊盜
    之犯意，擅自進入甲○○上開住處2 樓房間內（於日間侵入
    住宅部分未據告訴），趁甲○○兒子沈子翔睡覺之際，竊取
    甲○○置於房間衣櫃皮包內之現金新臺幣（下同）5 萬元，
    得手後即離去。嗣因當日13時許，甲○○欲支付購買電視之
    費用，發現上開現金遭竊，始報警查獲上情。
二、案經甲○○訴由高雄市政府警察局前鎮分局報請臺灣高雄地
    方法院檢察署檢察官偵查起訴。
    理  由
一、按被告丁○○（下稱被告）所犯係死刑、無期徒刑、最輕本
    刑為3 年以上有期徒刑以外之罪，其於準備程序中就被訴事
    實為有罪之陳述，經本院告知簡式審判程序之旨，並聽取檢
    察官及被告意見後，本院裁定改以簡式審判程序進行本案之
    審理；又本件卷內之人證、物證、書證等證據，依刑事訴訟
    法第273 條之2 規定，不受同法第159 條第1 項關於傳聞法
    則規定之限制，依法均有證據能力。
二、訊據被告對於前開竊取被害人甲○○置於住處2 樓房間衣櫃
    皮包內現金5 萬元之犯罪事實坦承不諱（本院卷第19、21、
    24頁），並據證人即告訴人甲○○（99年5 月11日更名，原
    姓名：李段娟）於警詢及偵訊時指稱：我原將現金5 萬元用
    紅色橡皮筋綑綁置於咖啡色皮包，再放置於其住處2 樓房間
    衣櫃內，只要一打開衣櫃門就可以看到該咖啡色皮包，案發
    時我外出買早餐大門沒鎖，僅我兒子沈子翔在家中2 樓房間
    內睡覺，至當日13時許，我外出購買電視，迨商家送電視來
    我家時，我至2 樓房間要拿錢付款時才發現該筆現金不見，
    我兒子說被告趁我外出買早餐時入內從皮包取走現金等語綦
    詳（警卷第3 、4 頁、偵卷第6 頁），證人即告訴人之子沈
    子翔於警詢時證稱：我在睡覺時，聽到有人撞房間桌腳的聲
    音，我就睜開1 隻眼睛看她，並假裝仍在睡覺，就看到姑姑
    在2 樓房間衣櫃裡翻東西，並拿一疊錢下1 樓，我因害怕沒
    有叫她不要拿，姑姑住在我家隔壁，認識很久，就是被告沒
    錯，她有1 顆牙齒突出，當天穿紅色外套等語明確（警卷第
    17、18頁、偵卷第6 、7 頁），且有監視器翻拍照片、被告
    案發當天所拍照片（均著紅色外套）、案發現場照片可資佐
    證（警卷第28至31頁），足徵被告前開所為竊盜行為之自白
    核與事實相符，自可採為認定事實之證據。從而，本件事證
    明確，被告上揭犯行洵堪認定，自應依法論科。
三、核被告前開所為，係犯刑法第320 條第1 項竊盜罪。爰審酌
    被告為國中畢業，教育程度中等，目前無業，經濟狀況勉持
    ，且為輕度智障之人，有其中華民國身心障礙手冊影本在卷
    可參（本院審易卷第47頁），顯見被告之精神狀況不及一般
    人，然其行動仍自若，不思以正當途徑獲取利益，竟貪圖一
    己私利，竊取他人財物，致被害人受有損害，亦破壞社會秩
    序，然其犯後於本院審理時終能坦承犯行，態度尚佳，被害
    人甲○○亦當庭表明願原諒被告、不再追究等語（本院卷第
    19頁），且有和解書附卷可稽（本院卷第26頁），並考量被
    告犯罪之動機、目的及手段、被害人受損之數額，並無前科
    ，品行尚佳，有臺灣高等法院被告前案紀錄表在卷可稽（本
    院卷第4 頁）等一切情狀，量處拘役50日，並諭知如易科罰
    金以新臺幣1 千元折算1 日，藉資懲儆，以昭炯戒。
四、本院再審酌被告並無前科，品行尚佳，並念其犯後終能承認
    錯誤，尚有悔意，且其取得被害人之宥恕等情，均如前述，
    其因一時失慮而觸刑典，斟酌再三，並認其有輕度智能障礙
    ，遽令其短期（拘役50日）身限囹圄，恐有難收預防教化之
    顧慮，尚非合宜，而認其經此偵審程序及刑之宣告，應明瞭
    其違法行為後果之嚴重性，當知所警惕，本院認所宣告之刑
    以暫不執行為適當，爰併諭知緩刑3 年，又再審酌被告因守
    法觀念薄弱而觸法，為確保其能記取教訓並建立尊重法治之
    正確觀念，使被告革除其不正心態，認有加強對其追蹤、考
    核及輔導之必要，本院認除前開緩刑宣告外，另有課予被告
    預防再犯所為必要命令宣告之必要，爰併予諭知被告依刑法
    第74條第2 項第8 款規定，命被告應受法治教育3 場次，以
    使被告保有正確法律觀念。又因本院對被告為刑法74條第2
    項第8 款預防再犯所為必要命令之宣告，是併依刑法第93條
    第1 項第2 款之規定，諭知於緩刑期間付保護管束，以輔導
    向善，以啟自新，併勵來茲。
據上論斷，應依刑事訴訟法第273 條之1 第1 項、第299 條第1
項前段，刑法第320 條第1 項、第41條第1 項前段、第74條第1
項第1 款、第2 項第8 款、第93條第1 項，刑法施行法第1 條之
1 第1 項、第2 項前段，判決如主文。
本案經檢察官乙○○到庭執行職務。
中    華    民    國    99    年    7     月    28    日
                  刑事第八庭    法  官  林建鼎
以上正本證明與原本無異。
如不服本判決應於收受本判決後10日內向本院提出上訴書狀，並
應敘述具體理由，如未敘述上訴理由者，應於上訴期間屆滿後20
日內補提理由書狀於本院（均須按他造當事人之人數附繕本）「
切勿逕送上級法院」。
被害人如對於本判決不服者，應具備理由請求檢察官上訴，其上
訴期間之計算係以檢察官收受判決正本之日期為準。
中    華    民    國    99    年    7     月    28    日
                                書記官  蔡蓓雅
附錄本判決論罪之法條：
中華民國刑法第320 條第1 項：
意圖為自己或第三人不法之所有，而竊取他人之動產者，為竊盜
罪，處5 年以下有期徒刑、拘役或5 百元以下罰金。
刑法施行法第1 條之1：
中華民國94年1 月7 日刑法修正施行後，刑法分則編所定罰金之
貨幣單位為新臺幣。
94年1 月7 日刑法修正時，刑法分則編未修正之條文定有罰金者
，自94年1 月7 日刑法修正施行後，就其所定數額提高為30倍。
但72年6 月26日至94年1 月7 日新增或修正之條文，就其所定數
額提高為3 倍。

司法院資訊處製作；財團法人民間司法改革基金會備份。
